【裁判字號】    98,易,1439
【裁判日期】    980715
【裁判案由】    毒品危害防制條例
【裁判全文】
臺灣臺北地方法院刑事判決              98年度易字第1439號
公  訴  人  臺灣臺北地方法院檢察署檢察官
被      告  甲○○
                      之6
上列被告因違反毒品危害防制條例案件，經檢察官提起公訴（98
年度毒偵字第1248號），本院判決如下：
    主  文
甲○○施用第二級毒品，累犯，處有期徒刑陸月，如易科罰金，
以新臺幣壹仟元折算壹日。扣案甲基安非他命壹包（驗餘淨重零
點肆玖壹陸公克）沒收銷燬，空包裝壹個（重零點貳公克）沒收
。
    事  實
一甲○○前於民國88年間因施用毒品案件，經臺灣雲林地方法院
  以88年度毒聲字第231 號裁定送觀察、勒戒後，認有繼續施用
  毒品之傾向，經同法院以88年度毒聲字第350 號裁定送強制戒
  治，再以88年度毒聲字第951 號裁定停止強制戒治之執行，所
  餘期間交付保護管束，89年3 月16日保護管束期滿而視為執行
  完畢，並經臺灣雲林地方法院檢察署以89年度戒毒偵字第39號
  為不起訴處分確定。又因施用毒品案件，經臺灣雲林地方法院
  以90年度毒聲字第370 號裁定送強制戒治，經同法院以90年度
  毒聲字第1337號裁定強制戒治之執行，所餘期間交付保護管束
  ，該案並經同法院以90年度易字第549 號判決判處有期徒刑6
  月。惟甲○○於保護管束期間另因竊盜案件，經同法院以91年
  度易字第292 號判決判處有期徒刑1 年，致前述停止戒治處分
  遭撤銷，所餘戒治處分於91年8 月24日執行完畢出所，而前述
  施用毒品案件及竊盜案件經同法院以91年度聲字第647 號裁定
  定其應執行刑為有期徒刑1 年5 月，93年1 月23日縮短刑期執
  行完畢。另因施用毒品案件，經臺灣雲林地方法院法院以93年
  度易字第364 號判決判處有期徒刑7 月；因竊盜案件，經臺灣
  臺中地方法院以93年度易字第2695號判決判處有期徒刑8 月，
  前述2 案並經臺灣臺中地方法院以94年度聲字第2905號裁定定
  其應執行刑為有期徒刑1 年2 月；因施用毒品案件，經臺灣臺
  中地方法院以94年度易字第353 號判決判處有期徒刑8 月；因
  施用毒品案件，經同法院以94年度訴字第3488號判決判處有期
  徒刑8 月、8 月，應執行有期徒刑1 年2 月；因竊盜案件經同
  法院以95年度易字第332 號判決判處有期徒刑6 月。前述臺灣
  臺中地方法院94年度易字第353 號、94年度訴字第3488號2 案
  並經同法院以96年度聲減字第3846號裁定分別予以減刑及定應
  執行刑為有期徒刑9 月又15日。前述各刑（有期徒刑1 年2 月
  、有期徒刑8 月、有期徒刑9 月又15日）接續執行，96年11月
  27日縮短刑期執行完畢。竟又於98年4 月13日凌晨2 點多在臺
  北市友人住處以將安非他命粉末置入燈泡內，自底部加熱燒烤
  後吸入所生氣體之方式施用第二級毒品安非他命，為警於同日
  凌晨4 點30分左右在臺北市○○○路與長春路口為警查獲，當
  場扣得甲○○所有之安非他命1 包（淨重0.4920公克，驗餘淨
  重0.4916公克，空包裝重0.2 公克），並經採尿送驗，始悉上
  情。
二案經臺北市政府警察局中山分局報請臺灣臺北地方法院檢察署
  檢察官偵查起訴。
    理  由
一被告以外之人於審判外之言詞或書面陳述，除法律有規定者外
  ，不得作為證據，刑事訴訟法第159 條第1 項固有明文；惟被
  告以外之人於審判外之陳述，雖不符同法第159 條之1 至之4
  規定，而經當事人於審判程序同意作為證據，法院審酌該言詞
  陳述或書面陳述作成時之情況，認為適當者，亦得為證據。又
  當事人、代理人或辯護人於法院調查證據時，知有第159 條第
  1 項不得為證據之情形，而未於言詞辯論終結前聲明異議者，
  視為有前項之同意，同法第159 條之5 亦定有明文。本件公訴
  人及被告甲○○於本院準備程序及審判程序中對於本院所引用
  之供述及非供述證據之證據能力均表示沒有爭執，且迄於言詞
  辯論終結前未聲明異議。經審酌本院所引用之供述及非供述證
  據資料作成時之情況，核無違法取證或其他瑕疵，認為以之作
  為證據為適當，均得做為證據。
二認定犯罪事實所憑之證據及理由：前述事實，除被告於本院審
  理時之自白外，其於98年4 月13日為警採尿送臺灣尖端先進生
  技醫藥股份有限公司檢驗結果，安非他命及甲基安非他命均呈
  陽性反應等情，有該公司98年4 月22日濫用藥物檢驗報告、臺
  北縣政府警察局偵辦毒品案件尿液檢體委驗單各1 份可證，而
  扣案白色透明晶體1 包（淨重0.4920公克，驗餘淨重0.4916公
  克）經交通部民用航空局航空醫務中心檢驗結果含有甲基安非
  他命成分，屬毒品危害防制條例第2 條第2 項第2 款第二級毒
  品甲基安非他命之情，亦有該公司98年5月1日航藥鑑字第0982
  263號毒品鑑定書附卷可稽，足以擔保被告自白之真實性，
  本件證據明確，已可認定被告有事實欄所載施用第二級毒品安
  非他命之犯行，應依法論科。
三論罪科刑之依據：核被告所為，係犯毒品危害防制條例第10條
  第2 項施用第二級毒品罪，其持有第二級毒品安非他命之低度
  行為，為施用之高度行為吸收，不另論罪。又被告曾有如事實
  欄所述之犯罪科刑執行完畢情形，有臺灣高等法院被告前案紀
  錄表1 份可參，其受有期徒刑執行完畢後，於5 年內因故意再
  犯本件有期徒刑以上之罪，為累犯，依法加重其刑。本院審酌
  被告施用安非他命之行為對個人身心戕害甚鉅，但念其犯後態
  度良好，坦承犯行，且所犯屬自戕行為等一切情狀，量處如主
  文所示之刑，並諭知易科罰金之折算標準。扣案甲基安非他命
  1 包（驗餘淨重0.4916公克）屬第二級毒品，不問屬於犯人與
  否，均依毒品危害防制條例第18條第1 項前段規定諭知沒收銷
  燬之，空包裝1 個（重0.2 公克）有防止安非他命裸露、逸出
  及潮濕之功用，並便於攜帶，為供被告施用安非他命所用之物
  ，且屬被告所有，已經其供承在卷，依刑法第38條第1 項第2
  款沒收之。
四適用之法條：刑事訴訟法第284 條之1 、第299 條第1 項前段
  ，毒品危害防制條例第10條第2 項、第18條第1 項前段，刑法
  第11條前段、第47條第1 項，第41條第1 項前段，第38條第1
  項第2 款。
本案經檢察官蘇維達到庭執行職務
中    華    民    國    98    年    7     月    15    日
                  刑事第15庭  法  官   邱蓮華
上正本證明與原本無異。
如不服本判決應於收受送達後10日內向本院提出上訴書狀，並應
敘述具體理由；其未敘述上訴理由者，應於上訴期間屆滿後20日
內向本院補提理由書（均須按他造當事人之人數附繕本）「切勿
逕送上級法院」。
                              書記官   葉宜玲
中    華    民    國    98    年    7     月    15    日
附錄論罪科刑法條
毒品危害防制條例第10條第2項
施用第二級毒品者，處3年以下有期徒刑。


司法院資訊處製作；財團法人民間司法改革基金會備份。
